【裁判字號】    89,易,658
【裁判日期】    890406
【裁判案由】    傷害
【裁判全文】
臺灣臺南地方法院刑事判決                          八十九年度易字第六五八號
    公訴人  台灣台南地方法院檢察署檢察官
    被  告  乙○○
            甲○○○  男六十歲.
                      住台南縣.
                      身分證統.
            丙○○    男三十一.
                      住台南縣.
                      身分證統.
右列被告因傷害案件，經檢察官提起公訴（八十八年度偵字第九五四二號），本院判
決如左：
    主      文
乙○○傷害人之身體，處罰金參仟元，如易服勞役以參佰元折算壹日。
甲○○○共同傷害人之身體，處罰金參仟元，如易服勞役以參佰元折算壹日。丙○○
共同傷害人之身體，累犯，處罰金伍仟元，如易服勞役以參佰元折算壹日。
    事      實
一、丙○○曾於民國八十一年間因違反肅清煙毒條例案件，經本院判處有期徒刑三年
    一月確定，並於八十四年六月二十九日執行完畢。乙○○於於八十八年五月十六
    日上午九時二十五分許，在台南縣南化鄉○○村○○○段之產業道路上，因土地
    糾紛與甲○○○發生口角爭執，經在附近噴灑農藥之甲○○○之子丙○○聽聞吵
    架聲，而前去察看，並質問乙○○後，雙方言語不合，均基於傷害之犯意，而動
    手互毆，甲○○○惟恐其子丙○○不敵，遂基於與丙○○共同傷害之犯意，於乙○○與丙○○互毆時，伺機毆打乙○○之背部，致乙○○之左眼瞼、胸部、背部
    、左手拇指、左手掌受有瘀血、表皮裂傷之傷害；丙○○之唇部、腹部、左手背
    、左前腕、左頸部受有紅斑之傷害。
二、案經乙○○、丙○○訴由台南縣警察局玉井分局報請台灣台南地方法院檢察署檢
    察官偵查起訴。
    理      由
一、右揭事實，業據被告丙○○坦承不諱，另訊之被告乙○○、甲○○○則均矢口否
    認有毆打傷人之行為。然查，被告乙○○、丙○○遭毆打之事實，已經其二人各
    別陳述明確，並有其二人之診斷證明書附卷可稽，足認被告三人間應確有互毆情
    事，被告乙○○、甲○○○空言否認均屬卸飾之詞，尚無可採，本件事證明確，
    被告三人犯行均堪認定。
二、核被告三人所為，均係犯刑法第二百七十七條第一項之傷害罪。被告甲○○○、
    丙○○二人間，有犯意聯絡與行為分擔，為共同正犯。又被告丙○○曾於八十一
    年間因違反肅清煙毒條例案件，經本院判處有期徒刑三年一月確定，並於八十四
    年六月二十九日執行完畢，有台灣高等法院被告全國前案紀錄表在卷可憑，其於
    五年以內，再犯有期徒刑以上之本罪，為累犯，應依法加重其刑。爰審酌被告三
    人犯罪之動機、目的、手段、對被害人所生危害之程度及犯後態度等一切情狀，
    分別量處如主文所示之刑，並均諭知易服勞役之折算標準。
據上論斷，應依刑事訴訟法第二百九十九條第一項前段，刑法第二十八條、第二百七
十七條第一項、第四十七條、第四十二條第二項，罰金罰鍰提高標準條例第一條前段
、第二條，判決如主文。
中      華      民      國      八十九      年      四      月     五   日
                                台灣台南地方法院刑事第二庭
                                        法  官
附錄法條：
刑法第二百七十七條第一項：
傷害人之身體或健康者，處三年以下有期徒刑、拘役或一千元以下罰金。
                                                                        １


司法院資訊處製作；財團法人民間司法改革基金會備份。
